臺灣新竹地方法院刑事判決　　　　　　100年度審易字第311號
公　訴　人　臺灣新竹地方法院檢察署檢察官
被　　　告　葉清波
上列被告因竊盜案件，經檢察官提起公訴（100 年度偵字第1788
號、第8092號），本院依簡式審判程序判決如下：
    主  文
葉清波犯攜帶兇器竊盜未遂罪，累犯，處有期徒刑陸月，如易科
罰金，以新臺幣壹仟元折算壹日。
扣案如附表各該編號所示之物均沒收之。
    事  實
一、葉清波前曾於民國96年2 月間因竊盜案件，經臺灣苗栗地方
    法院於96年7 月13日以96 年度易字第217 號判處有期徒刑1
    年6 月，並經臺灣高等法院臺中分院於96年11月14日以96年
    度上易字第1758號撤銷原判決，改判處有期徒刑1 年6 月，
    減為有期徒刑9 月確定。其又於96年8 月間因竊盜案件，經
    本院於96年11月30日以96 年度易字第629 號判處有期徒刑1
    年確定。其又於96年8 月間因違反毒品危害防制條例案件，
    經本院於96年11月30日以96年度竹北簡字第379 號就持有第
    二級毒品部分判處有期徒刑3 月，施用第二級毒品部分判處
    有期徒刑4 月，應執行有期徒刑6 月，嗣經撤回上訴而於97
    年2 月19日確定。上揭三案件，經本院於97年5 月6 日以97
    年度聲字第441 號裁定應執行有期徒刑2 年2 月確定。而上
    揭案件經接續執行，並於98年9 月30日縮刑期滿執行完畢。
二、詎葉清波仍不知悔改，基於意圖為自己不法之所有，於100
    年2 月9 日5 時25分許，駕駛不知情之江健平所有車號2F—
    9028號自小客車，進入新竹市科學園區範圍，並於進入後至
    同日7 時前之某時許，至新竹市○區○路建漢科技旁台電電
    塔處，持其所有客觀上足以對人之生命、身體造成危害，可
    供作為兇器使用之如附表編號1 至3 所示之倍力剪、老虎鉗
    及美工刀各1 支等工具，翻越上開電塔周遭之圍牆後進入電
    塔內，以徒手翻動電塔下方之白鐵蓋之方式著手竊盜，準備
    至白鐵蓋之下方竊取台電之電纜線。適有科學園區內保二總
    隊第三大隊第一中隊竹村分隊小隊長陳昆徹經過現場，發覺
    葉清波行跡可疑而當場查獲，並在離葉清波約5 公尺處扣得
    其所有之倍力剪1 支、黑色背包內之老虎鉗1 支、美工刀1
    支及綿繩1 捆暨背包2 個等物。
三、案經內政部警政署保二總隊第三大隊第一中隊報告臺灣新竹
    地方法院檢察署檢察官偵查起訴。
    理  由
一、本件被告葉清波所犯刑法第321 條第2 項、第1 項第3 款之
    加重竊盜未遂罪，非死刑、無期徒刑、最輕本刑為三年以上
    有期徒刑之罪，被告於本院準備程序進行中，就被訴事實為
    有罪之陳述，經本院認合於刑事訴訟法第273 條之1 第1 項
    之規定，裁定進行簡式審判程序，合先敘明。
二、訊據被告葉清波對於上揭事實坦承不諱，並經被害人台電公
    司員工陳文揚於警詢時指述明確，且為證人員警陳昆徹於偵
    訊時證述在卷，復有保二總隊第三大隊第一中隊搜索扣押筆
    錄1 份、扣押物品目錄表1 份、扣押物清單1 份、車輛詳細
    資料報表1 份、現場蒐證照片20幀及園區監視器翻拍照片1
    幀等附卷足憑，此外，亦有如附表編號1 至5 所示之倍力剪
    1 支、老虎鉗1 支、美工刀1 支、綿繩1 捆及背包2 個等物
    扣案足資佐證，足見被告所為前開自白確與事實相符而堪採
    信。本案事證明確，被告所為前述犯行堪以認定，應予依法
    論科。
三、按刑法第321 條第1 項第3 款之攜帶兇器竊盜罪，係以行為
    人攜帶兇器竊盜為其加重條件，此所謂兇器，其種類並無限
    制，凡客觀上足以對人之生命、身體、安全構成威脅，具有
    危險性之兇器均屬之，且祇須行竊時攜帶此種具有危險性之
    兇器為已足，並不以攜帶之初有行兇之意圖為必要，此有最
    高法院79年度臺上字第5253號判例意旨足資參照。查被告行
    竊時所攜帶之倍力剪、老虎鉗及美工刀均係金屬材質，質地
    堅硬，客觀上均足以對人之生命、身體安全構成威脅且具有
    危險性，應均屬兇器。是核被告所為，係犯刑法第321 條第
    2 項、第1 項第3 款之攜帶兇器竊盜未遂罪。被告雖已著手
    於竊盜行為之實施，惟未生竊得財物之結果，其犯罪尚屬未
    遂，爰依刑法第25條第2 項之規定，按既遂犯之刑減輕其刑
    。又被告前曾於96年2 月間因竊盜案件，經臺灣苗栗地方法
    院於96年7 月13日以96年度易字第217 號判處有期徒刑1 年
    6 月，並經臺灣高等法院臺中分院於96年11月14日以96 年
    度上易字第1758號撤銷原判決，改判處有期徒刑1 年6 月，
    減為有期徒刑9 月確定。其又於96年8 月間因竊盜案件，經
    本院於96年11月30日以96年度易字第629 號判處有期徒刑1
    年確定。其又於96年8 月間因違反毒品危害防制條例案件，
    經本院於96年11月30日以96年度竹北簡字第379 號就持有第
    二級毒品部分判處有期徒刑3 月，施用第二級毒品部分判處
    有期徒刑4 月，應執行有期徒刑6 月，嗣經撤回上訴而於97
    年2 月19日確定。上揭三案件，經本院於97年5 月6 日以97
    年度聲字第441 號裁定應執行有期徒刑2 年2 月確定。而上
    揭案件經接續執行，並於98年9 月30日縮刑期滿執行完畢等
    情，有臺灣新竹地方法院檢察署刑案資料查註紀錄表及臺灣
    高等法院被告前案紀錄表各1 份附卷可稽，其於有期徒刑執
    行完畢5 年內故意再犯本件有期徒刑以上之罪，為累犯，應
    依刑法第47條第1 項之規定加重其刑，並依法先加後減之。
    爰審酌被告正值壯年，不思以正途賺取金錢，不尊重他人之
    財產權而竊取他人財物，惟未生竊得之結果，犯罪後坦承犯
    行，態度尚稱良好，暨其生活狀況、品行、智識程度、犯罪
    之動機、目的、手段等一切情狀，量處如主文所示之刑，並
    諭知無易科罰金之折算標準，以資懲儆。
四、扣案如附表各該編號所示之物，均為被告所有，且均係供被
    告為上揭犯行時所用之物等情，業據被告於本院審理時供述
    綦詳，爰均依刑法第38條第1 項第2 款規定併予宣告沒收。
據上論斷，應依刑事訴訟法第273 條之1 第1 項、第299 條第1
項前段，刑法第321 條第1 項第3 款、第2 項、第25條第2 項、
第47條第1 項、第41條第1 項前段、第38條第1 項第2 款，判決
如主文。
本案經檢察官邱志平到庭執行職務。
中    華    民    國   100    年    5     月    31    日
                  刑事第九庭    法  官    楊惠芬
以上正本證明與原本無異。
如不服本判決應於收受本判決後10日內向本院提出上訴書狀，上
訴書狀應敘述具體理由。上訴書狀未敘述上訴理由者，應於上訴
期間屆滿後20日內補提理由書狀於本院( 均須按他造當事人之人
數附繕本 )「切勿逕送上級法院」。
中    華    民    國   100    年    5     月    31    日
                                書記官    許弘杰
附表：
┌──┬───┬──┐
│編號│名  稱│數量│
├──┼───┼──┤
│ 1  │倍力剪│1 支│
├──┼───┼──┤
│ 2  │老虎鉗│1 支│
├──┼───┼──┤
│ 3  │美工刀│1 支│
├──┼───┼──┤
│ 4  │棉繩  │1 捆│
├──┼───┼──┤
│ 5  │背包  │2 個│
└──┴───┴──┘
附錄本案論罪科刑所適用法條全文：
刑法第321 條：
犯竊盜罪而有下列情形之一者，處六月以上五年以下有期徒刑，
得併科新臺幣十萬元以下罰金：
一、侵入住宅或有人居住之建築物、船艦或隱匿其內而犯之者。
二、毀越門扇、牆垣或其他安全設備而犯之者。
三、攜帶兇器而犯之者。
四、結夥三人以上而犯之者。
五、乘火災、水災或其他災害之際而犯之者。
六、在車站、埠頭、航空站或其他供水、陸、空公眾運輸之舟、
    車、航空機內而犯之者。
前項之未遂犯罰之。